Minutes et répertoires du notaire Pierre Louis LANGLOIS, 16 juin 1787 - 19 septembre 1799 (étude XVII)
Archives nationales
- Répertoire(s) de Pierre Louis LANGLOIS, 18 mai 1787 - 22 septembre 1800; MC/RE/XVII/6
  - Répertoire. 1787, 18 mai - an VIII, jour complémentaire, 18 mai 1787 - 5 jour complémentaire an VIII (22 septembre 1800); MC/RE/XVII/6
    - Contrat de mariage entre le sieur Pari et la demoiselle Cochard, 1er décembre 1789
      contrat de mariage; Pari (sieur); Cochard (demoiselle)
    - Délivrance de legs de la veuve Lassise, 1er décembre 1789
      délivrance de legs; Lassise (veuve)
    - Dépôt d'un acte de notoriété concernant Mesdemoiselles Pérolle, 2 décembre 1789
      notoriété; Perolle (mesdemoiselles)
    - Inventaire après décès de Monsieur de Simony, 5 décembre 1789
      inventaire après décès; Simony (monsieur de)
    - Compte d'exécution testamentaire du sieur Grenon, 9 décembre 1789
      compte d'exécution testamentaire; Grenon (sieur)
    - Inventaire après décès de la dame GODARD, 10 décembre 1789
      inventaire après décès; Godard (dame)
    - Notoriété concernant Madame Lassise, 17 décembre 1789
      notoriété; Lassise (madame)
    - Notoriété après le décès d'Anne Catherine Caron, 29 décembre 1789
      notoriété; Caron, Anne-Catherine
    - TST. CE. concernant les successions de Monsieur Geler et celle de Monsieur Berchet, 30 décembre 1789
      compte d'exécution testamentaire; Geler (monsieur); Berchet (monsieur)
    - Contrat de mariage entre le sieur Marly et la demoiselle Le Gros, 8 janvier 1790
      contrat de mariage; Marly (sieur); Le Gros (demoiselle)
    - Contrat de mariage entre le sieur Régnault et la dame veuve Janus, 13 janvier 1790
      contrat de mariage; Regnault (sieur); Janus (dame veuve)
    - Acte de notoriété concernant Marie Madelaine Boutur, 13 janvier 1790
      notoriété; Boutur, Marie-Madelaine
    - Notoriété en rectification des noms de Monsieur Bernard de Marigny, 16 janvier 1790
      notoriété; Marigny, Bernard de
    - Contrat de mariage entre le sieur Clergeon et la demoiselle Carle, 19 janvier 1790
      contrat de mariage; Clergeon (sieur); Carle (demoiselle)
    - Inventaire après décès du sieur Pierre Druet, 19 janvier 1790
      inventaire après décès; Druet, Pierre
    - Dépôt du baptistaire de la demoiselle Le Bon, 6 février 1790
      acte d'état civil; dépôt de pièces; Le Bon (demoiselle)
    - Notoriété après le décès de la demoiselle Margueritte Riel, 22 février 1790
      notoriété; Riel, Margueritte
    - Inventaire après décès du sieur Jean Le Gousse, 23 février 1790
      inventaire après décès; Le Gousse, Jean
    - Testament de Monsieur Moreau, 31 mars 1790
      testament; Moreau (monsieur)
    - Acte de notoriété concernant la succession de la dame Langlois, 9 avril 1790
      notoriété; Langlois (dame)
    - Contrat de mariage entre le sieur Faucon et la demoiselle Boucher, 10 avril 1790
      contrat de mariage; Faucon (sieur); Boucher (demoiselle)
    - Contrat de mariage entre Monsieur Berthier de Vauxlouis et la demoiselle Renaud, 19 avril 1790
      contrat de mariage; Berthier de Vauxlouis (monsieur); Renaud (demoiselle)
    - Dépôt du mortuaire de Mademoiselle Manois, épouse du sieur Le Gros, 20 avril 1790
      acte d'état civil; dépôt de pièces; Manois (mademoiselle); Le Gros (sieur)
    - Inventaire après décès du sieur Moreau, 21 avril 1790
      inventaire après décès; Moreau (sieur)
    - Acte de notoriété concernant la dame veuve Collet, 26 avril 1790
      notoriété; Collet (dame veuve)
    - Contrat de mariage entre le sieur Soblery et la demoiselle Hurmet, 17 mai 1790
      contrat de mariage; Soblery (sieur); Hurmet (demoiselle)
    - Contrat de mariage entre le sieur Petit Jean et la demoiselle Percheron, 21 mai 1790
      contrat de mariage; Petit Jean (sieur); Percheron (demoiselle)
    - Contrat de mariage entre le sieur Boyartault et la demoiselle Verneuil, 30 mai 1790
      contrat de mariage; Boyartault (sieur); Verneuil (demoiselle)
    - Acte de notoriété concernant la succession de la demoiselle Tavenet, 31 mai 1790
      notoriété; Tavenet (demoiselle)
    - Contrat de mariage entre le sieur Ghesquière et la demoiselle Boutillier, 4 juin 1790
      contrat de mariage; Ghesquiere (sieur); Boutillier (demoiselle)
    - Contrat de mariage entre le sieur Duquesnelle et la demoiselle Carabeux, 5 juillet 1790
      contrat de mariage; Duquesnelle (sieur); Carabeux (demoiselle)
    - Inventaire après décès de la femme Bourassin, 7 juillet 1790
      inventaire après décès; Bourassin (femme); Bourassin (sieur)
    - Acte de notoriété concernant la demoiselle Perrelle, 8 juillet 1790
      notoriété; Perrelle (demoiselle)
    - Contrat de mariage entre le sieur Bourassin et la demoiselle Petit, 11 juillet 1790
      contrat de mariage; Bourassin (sieur); Petit (demoiselle)
    - Inventaire après décès de Monsieur le duc de l'Infantado, 19 juillet 1790
      inventaire après décès; L'Infantado (duc de)
    - Acte de notoriété constatant le nombre des héritiers de la dame Anne Vautier, 2 août 1790
      notoriété; Vautier, Anne
    - Contrat de mariage entre le sieur Lorin et la dame Bellot, 10 août 1790
      contrat de mariage; Lorin (sieur); Bellot (dame)
    - Acte de notoriété concernant la veuve Bougrand, 16 août 1790
      notoriété; Bougrand (veuve)
    - Contrat de mariage entre le sieur Boulleau et la demoiselle Franche, 31 août 1790
      contrat de mariage; Boulleau (sieur); Franche (demoiselle)
    - Testament de Madame veuve Sérieux, 31 août 1790
      testament; Serieux (madame veuve)
    - Acte de notoriété constatant le nombre des héritiers de Louis Denis Roussel, 4 septembre 1790
      notoriété; Roussel, Louis-Denis
    - Acte de notoriété concernant les héritiers Mabille, 10 septembre 1790
      notoriété; Mabille (héritiers)
    - Contrat de mariage entre le sieur Mutel et la demoiselle Le Roux, 30 septembre 1790
      contrat de mariage; Mutel (sieur); Le Roux (demoiselle)
    - Inventaire après décès de la demoiselle Lucas, épouse du sieur Le Beuf, 1er octobre 1790
      inventaire après décès; Lucas (demoiselle); Le Beuf (sieur)
    - Inventaire après décès de Madame veuve Sérieux, 25 octobre 1790
      inventaire après décès; Serieux (madame veuve)
    - Acte de notoriété après le décès du sieur Vidal, 15 novembre 1790
      notoriété; Vidal (sieur)
    - Testament de la dame veuve Holleville, 17 novembre 1790
      testament; Holleville (dame veuve)
    - Contrat de mariage entre le sieur Madriére et la demoiselle Gérard, 6 décembre 1790
      contrat de mariage; Madriere (sieur); Gerard (demoiselle)
    - Acte de notoriété concernant Monsieur Garriq, 20 décembre 1790
      notoriété; Garriq (monsieur)
    - Acte de notoriété concernant le sieur Caron, 28 décembre 1790
      notoriété; Caron (sieur)
    - Contrat de mariage entre le sieur Grosse et la demoiselle Duvivier, veuve Delion, 31 décembre 1790 - 1790
      contrat de mariage; Grosse (sieur); Duvivier (demoiselle); Delion (veuve)